臺灣高等法院臺南分院刑事判決　　　　 96年度上易字第365號
上　訴　人　臺灣臺南地方法院檢察署檢察官
被　　　告　甲○○
被　　　告　丙○○
上列二人共同
選任辯護人　陳昆和　律師
上列上訴人因被告詐欺案件，不服臺灣臺南地方法院九十四年度
易字第九九二號中華民國九十六年四月二十日第一審判決（起訴
案號：臺灣臺南地方法院檢察署九十三年度偵字第一Ｏ九二九號
），提起上訴，本院判決如下：
    主  文
上訴駁回。
    理  由
一、公訴意旨略以：被告甲○○與丙○○係為夫妻，被告丙○○
    並為位於臺南縣永康市○○路二三四號耕薪有限公司（下稱
    耕薪公司）之代表人，被告甲○○則負責耕薪公司之實際對
    外營運。渠二人明知被告甲○○投資股票失利，且被告甲○○另合夥位於基隆之臺電工程業有損失，財務狀況已不佳，
    能預見承包工程後，對於向其轉包承作之下游廠商並無清償
    付款之能力，於民國九十三年初，仍由被告甲○○以耕薪公
    司之名義，承包義展機械股份有限公司（下稱義展公司）位
    於臺南縣永康市○○○段七九六號之新建廠房工程（下稱本
    件新建廠房工程），被告二人再共同意圖為自己不法所有之
    詐欺犯意，由被告甲○○持耕薪公司印章及丙○○之印章，
    陸續將本件新建廠房工程中如附表一所示之工程項目，分別
    於如附表一簽約日期所示日期（即九十三年一月三十一日起
    至同年六月間），與附表附表一「告訴人欄」所示之正宏泰
    混凝土有限公司等告訴人簽約而交付施作，並由被告甲○○
    開立以永康市農會為付款人之遠期支票多張作為付款之用，
    使附表一所示之告訴人均誤認被告甲○○確有支付工程款之
    能力而進場施工，然被告二人藉以於九十三年六月底完成本
    件新建廠房工程而獲取義展公司給付本件新建廠房工程之工
    程款後，附表一所示供作工程款支付之支票均跳票而未兌現
    ，致積欠附表一「比例清償前積欠之金額」欄所示之款項未
    為給付，且經將被告丙○○在玉山商業銀行開立之0000
    0000000號帳戶內之新臺幣（下同）二百二十六萬七
    千七百元，由義展公司之負責人黃世賢按附表一「比例清償
    金額」欄所示分配後，猶積欠附表一「比例清償後尚積欠之
    金額」欄所示款項未為清償，故認被告二人向附表一所示之
    告訴人分別詐取如附表一「比例清償前積欠之金額」欄所示
    之工程款項，而均涉犯刑法第三百三十九條第一項之詐欺取
    財罪等語。
二、本件新建廠房工程之工程合約書、正宏泰混凝土有限公司預
    拌混凝土訂貨合約書、昱竑電氣工程有限公司工程合約書、
    新達消防器材行工程合約書、大順鐵工廠工程合約書、乙○○工程合約書、大翔貿易有限公司工程合約書、被告甲○○
    與鄭明元共同出資以展晟營造有限公司（下稱展晟公司）向
    臺灣電力份有限公司輸變電工程處北區施工處（下稱臺電北
    區施工處）承攬「暖暖～基隆分歧69ＫＶ線＃９Ａ～＃11塔
    基工程」、「暖暖、基隆～福祿69ＫＶ線＃11塔基工程」及
    「福祿～北祥（原和平）69ＫＶ線＃21～＃23鐵塔工程」（
    下稱本件臺電工程）之合約書、本件臺電工程之承攬契約書
    各一份及臺電北區施工處九十五年六月十四日Ｄ北區字第九
    五０五０五七０號函附之工程開工報告表、工程竣工報告表
    各四份、歷次工程部分款已付金額明細表一份、第一次工程
    部分款核付書一份（含實作數量表八份）、第二次工程部分
    款核付書一份（含實作數量表八份）、第三次工程部分款核
    付書（含實作數量表八份）、同處九十五年八月二十二日Ｄ
    北區字第九五０八０一九四號函、同處九十五年十二月六日
    Ｄ北區字第九五一一０六四０號函（內含記載居民抗爭無法
    施作之工程日報表三十三張）、附表一編號一至七所示遭退
    票之支票、附表一編號一至七所示告訴人之請款明細表各一
    份、關於附表一所示比例清償金額之收據一份及附表二所示
    之證據資料，檢察官、被告二人及辯護人於本院調查證據時
    ，均知曉為審判外之書面陳述，係為傳聞證據，且至言詞辯
    論終結前均未聲明異議，本院審酌上開書面陳述作成之情況
    ，認為適當，故依刑事訴訟法第一百五十九條之五第二項規
    定，得為證據。又金鼎綜合證券有限公司證券買賣對帳單七
    份、金鼎期貨經紀股份有限公司九十五年八月十一日鼎證期
    字第０九五０００００七八號函附之期貨交易人月對帳單二
    份、永康市農會九十四年十二月八日南縣永農信字第一六二
    八號函附之存款異動明細表、支存內容查詢、退票紀錄查詢
    及交易明細表，係證券、期貨公司就股票、期貨交易，以及
    農會就帳戶交易、票據提示使用等狀況，以機械記錄方式列
    印而出之資料，非被告以外之人於審判外之言詞或書面陳述
    ，並非傳聞證據，無刑事訴訟法第一百五十九條第一項之適
    用，核先敘明。
三、查公訴人認被告二人涉有詐欺罪嫌，無非以被告丙○○係耕
    薪公司之代表人、被告甲○○係實際負責耕薪公司對外營運
    之人，且在被告甲○○投資股票失利，以及被告甲○○另合
    夥位於基隆之臺電工程業有損失而財務狀況不佳之下，猶承
    包本件新建廠房工程，並與附表一所示之告訴人簽約而將本
    件新建廠房工程中如附表一所示之工程項目交付施作，然於
    本件新建廠房工程完工後，如附表一所示支付告訴人工程款
    使用之支票均未獲兌現，且積欠附表一「比例清償前積欠之
    金額」欄所示之款項未為給付等情，為論罪之依據。訊據被
    告二人對於被告丙○○係耕薪公司之代表人、被告甲○○係
    實際負責耕薪公司對外營運之人，且被告甲○○因以耕薪公
    司之名義承包本件新建廠房工程，而本件新建廠房工程中如
    附表一所示之工程項目交付附表一所示告訴人施作，然於本
    件新建廠房工程完工後，如附表一所示支付告訴人工程款使
    用之支票均未獲兌現，且經將被告丙○○在玉山商業銀行開
    立之00000000000號帳戶內之二百二十六萬七千
    七百元，由義展公司之負責人黃世賢按附表一「比例清償金
    額」欄所示分配後，猶積欠附表一「比例清償後尚積欠之金
    額」欄所示款項未為給付等情，固均不為執，然均堅詞否認
    詐財犯行，被告甲○○辯稱：被告丙○○僅出名登記為耕薪
    公司之代表人，耕薪公司實際上係由我負責經營，且承包本
    件新建廠房工程，以及將工程中如附表一所示之工程項目交
    由附表一所示告訴人承作，均係由我洽談簽訂，被告丙○○
    從未曾參與該公司之業務；再者我係於九十三年三月間才投
    資股票，期間雖共受損失約四百萬元，但並未因此造成我財
    務陷於無法清償下包廠商之工程款之狀況，且在附表一所示
    支票退票之前，我仍有按照廠商之請款而清償工程款，又我
    與鄭明元合夥以展晟營造有限公司（下稱展晟公司）承攬之
    本件臺電工程，係於九十三年一月二日接獲開工通知進場施
    作，總工程款原為二千六百七十萬元，預定工期為二百十五
    日，惟施作九十三年七月二十九日，固因居民抗議致工程全
    部停工，導致原訂工程遭受減縮，我投資之四百萬元血本無
    歸，但在我承包本件新建廠房工程時，當時本件臺電工程仍
    在施作，無從預見嗣後會發生工程減縮造成嚴重損失之情形
    ，我係因資金發生無法周轉之狀況，始導致如附表一所示支
    付告訴人工程款使用之支票未獲兌現，而積欠附表一「比例
    清償前積欠之金額」欄所示之款項未為給付之情形，並非有
    詐使告訴人施作附表一所示工程，而藉以詐取附表一「比例
    清償前積欠之金額」欄所示款項之意等語。被告丙○○則以
    ：我僅是耕薪公司掛名之代表人，該公司實際上係由被告甲○○經營，我既未曾從事該公司之營運，亦未曾參與本件新
    建廠房工程之承包，以及將該工程中如附表一所示工程項目
    交由告訴人施作等事務，並不能因為我是耕薪公司掛名之代
    表人及被告甲○○之妻，即認為我有詐欺之行為等語置辯。
四、按犯罪事實應依證據認定之，無證據不得認定其犯罪事實，
    刑事訴訟法第一百五十四條第二項定有明文。又認定不利於
    被告之事實，須依積極證據，苟積極證據不足為不利於被告
    事實之認定時，即應為有利於被告之認定，更不必有何有利
    之證據；再事實之認定，應憑證據，如未能發現相當證據，
    或證據不足以證明，自不能以推測或擬制之方法，為裁判基
    礎；且認定犯罪事實所憑之證據，雖不以直接證據為限，間
    接證據亦包括在內，然無論直接證據或間接證據，其為訴訟
    上之證明，須於通常一般之人均不致有所懷疑，而得確信其
    為真實之程度者，始得據為有罪之認定，次按刑法第三百三
    十九條詐欺罪之成立，須以行為人意圖為自己或第三人不法
    之所有，以詐術使人陷於錯誤而將本人或第三人之物交付，
    或得財產上之不法利益為要件，所謂以詐術使人交付，必須
    被詐欺人因其詐術而陷於錯誤，若其所用之方法不能認為詐
    術，亦不致使人陷於錯誤，即不構成該罪，最高法院三十年
    上字第八一六號、四十年台上字第八六號、四十六年台上字
    第二六０號及七十六年台上字第四九八六號分別著有判例可
    資參照。經查：
  (1)被告丙○○係登記為耕薪公司之負責人，且本件新建廠房工
    程，其承攬人係為耕薪公司，而附表一編號１至４及６所示
    之工程項目，亦係以耕薪公司之名義與附表一編號１至４及
    ６所示之告訴人簽約發交承攬等情，有本件新建廠房工程之
    工程合約書、正宏泰混凝土有限公司預拌混凝土訂貨合約書
    、昱竑電氣工程有限公司工程合約書、新達消防器材行工程
    合約書、大順鐵工廠工程合約書、乙○○工程合約書及大翔
    貿易有限公司工程合約書各一份可稽（分見九十三年度他字
    第一０００號偵查卷第十七頁至第三九頁、第四一頁至第四
    六頁，九十三年度偵字第一０九二九號偵查卷第七一頁、第
    七二頁，原審卷第四二頁、第四三頁），然被告二人均堅稱
    被告丙○○僅出名登記為耕薪公司之代表人，該公司實際上
    係由被告甲○○經營，且本件新建廠房工程之承包及將工程
    發交附表一所示告訴人施作，亦均係被告甲○○洽談簽訂及
    處理，被告丙○○從未曾參與本件新建廠房工程之相關業務
    等語，且證人即義展公司之負責人黃世賢於原審證稱：我與
    被告甲○○原住於同社區○○○道我要蓋工廠，遂找我要求
    承攬，並與我商談及報價，簽約當時只有被告甲○○，被告
    丙○○並未在場，且本件新建廠房工程施作之過程中，所有
    工程事務及請款都是被告甲○○處理，從未見被告丙○○出
    面，工程進行時，被告丙○○都在保險公司工作，就我瞭解
    被告丙○○並未參與本件新建廠房工程等語（見原審卷第三
    四七頁至第三四九頁、第三五一頁），再者附表一編號１至
    ７所示供作給付工程款而未獲兌現之支票，均由被告甲○○
    以其設於永康市農會000000000號帳戶之支票所開
    立支付，有附表一編號１至７所示支票各一張可憑（分見九
    十三年度他字第一０００號偵查卷第四十頁，九十三年度偵
    字第一０九二九號偵查卷第五三頁至第五六頁、第六二頁至
    第六五頁、第七０頁、第七三頁）。按黃世賢與被告二人無
    親屬或利害關係，係居於客觀中立之地位，並無刻意迴護被
    告二人之虞。是由上所述，本件新建廠房工程之洽訂及工程
    之施作，均係被告甲○○一手主導處理，且被告甲○○亦以
    其本身帳戶之支票作為支付如附表一編號１至７所示告訴人
    等下包廠商之工程款，並未見被告丙○○有何出面或參與之
    情形，則公訴人指被告丙○○與被告甲○○係共同進行本件
    新建廠房工程之承包及將附表一所示之工程項目發交附表一
    所示告訴人承作一事，尚見存疑。
  (2)再者本件新建廠房工程係於九十三年二月九日正式簽約，工
    期約定一百五十日，且義展公司除於工程期間，陸續如附表
    二所示日期給付工程款外，並於工程完工後在九十三年七月
    九日給付如附表二編號12所示之款項而給付工程款完畢等情
    ，有上開本件新建廠房工程之工程合約書一份及附表二所示
    之證據資料可憑，且被告甲○○亦將該工程中如附表一所示
    之工程項目，再分別於附表一所示簽約日期，與附表一所示
    之告訴人簽約交付施作之情，為被告甲○○所坦認，並有上
    揭工程合約書、正宏泰混凝土有限公司預拌混凝土訂貨合約
    書、昱竑電氣工程有限公司工程合約書、新達消防器材行工
    程合約書、大順鐵工廠工程合約書、乙○○工程合約書及大
    翔貿易有限公司工程合約書各一份可參。然查被告甲○○曾
    於九十二年十月二十一日與鄭明元簽立共同出資承包本件臺
    電工程之合約書，且其以展晟公司名義於九十二年十月九日
    向臺電北區施工處簽約承攬之本件臺電工程，總工程款原為
    二千六百七十萬元，預定工期為二百十五日，經臺電北區施
    工處通知於九十三年一月二日開工（之前審核水土保持處理
    及維護措施說明書、水土保持計畫書、挖掘路證申請及工安
    、環保、品管計畫書等），且經臺電北區施工處按施工進度
    而迭於九十三年四月三十日給付工程款二百一十二萬元、同
    年六月二十三日給付工程款四百二十四萬元、同年八月五日
    給付一百二十萬元工程款，然於工程施作期間，因現場民眾
    抗爭及地權問題，經基隆市政府於九十三年七月十六日來函
    要求停工，致本件臺電工程於九十三年七月二十九日起停工
    ，並將原定工程減作，總工程款減縮至一千零九十餘萬元等
    情，有被告甲○○與鄭明元共同出資承包本件臺電工程之合
    約書、本件臺電工程之承攬契約書各一份及臺電北區施工處
    九十五年六月十四日Ｄ北區字第九五０五０五七０號函附之
    工程開工報告表、工程竣工報告表各四份、歷次工程部分款
    已付金額明細表一份、第一次工程部分款核付書一份（含實
    作數量表八份）、第二次工程部分款核付書一份（含實作數
    量表八份）、第三次工程部分款核付書（含實作數量表八份
    ）、同處九十五年八月二十二日Ｄ北區字第九五０八０一九
    四號函及同處九十五年十二月六日Ｄ北區字第九五一一０六
    四０號函（內含記載居民抗爭無法施作之工程日報表三十三
    張）可憑（見原審卷第三二頁至第四一頁、第二二三頁至第
    二四０頁、第二四二頁至第二五０頁、第二五二頁至第二六
    ０頁），可見被告甲○○於其簽約承作本件新建廠房工程，
    以及將該工程中如附表一所示工程項目發交附表一所示告訴
    人施作之期間，被告甲○○共同出資承攬之本件臺電工程，
    係屬於持續施工，並獲臺電北區施工處按施工進度給付工程
    款之狀態，且係直至九十三年七月二十九日起因民眾抗爭而
    非可歸咎於承攬者之因素，導致全面停工，並發生原定之工
    程款二千六百七十萬元遭銳減為一千零九十餘萬元之情形，
    該工程款遭受刪減，並非被告甲○○自始所能預期，尚難認
    被告甲○○於其簽約承作本件新建廠房工程以及將該工程中
    如附表一所示工程項目發交附表一所示告訴人施作之時，其
    已存有因本件臺電工程蒙受損失而達無資力再向附表一所示
    告訴人清償付款之程度。
  (3)又被告甲○○固自九十三年二月十七日起投資股票，經多次
    買進賣出，計至九十三年五月十九日共計虧損三百一十五萬
    七千六百零九元、且於九十五年三月間投資期貨，而計至九
    十三年六月底虧損一百零七萬九千零一十元，有金鼎綜合證
    券有限公司證券買賣對帳單七份及金鼎期貨經紀股份有限公
    司九十五年八月十一日鼎證期字第０九五０００００七八號
    函附之期貨交易人月對帳單二份可憑（見原審卷第四五頁至
    第五一頁，第二八九頁至第二九０頁），然被告甲○○顯非
    於九十三年二月九日承作本件新建廠房工程之前，即有所謂
    投資股票失利之情形存在；再者甲○○於附表一編號一至七
    所示支票退票之前，尚有按照附表一編號一至七及九所示告
    訴人之請款而給付工程款（即附表一編號一至七及九所示完
    工金額減去比例清償前積欠之金額後所得之數額），有附表
    一編號一至七所示告訴人之請款明細表各一份以及關於附表
    一所示比例清償金額之收據一份可參（見九十三年度偵字第
    一０九二九號卷第四十頁，原審卷第五九頁、第八七頁、第
    九十頁、第九四頁、第九七頁、第九八頁、第九九頁），且
    被告甲○○用於開立支票供作給付工程款使用之永康市農會
    000000000號支存帳戶，係於九十三年六月三十日
    始發生退票一張，並自同年七月十二日起陸續發生退票，至
    同年七月三十日被列為拒絕往來戶，在九十三年六月三十日
    之前該支票帳戶尚見正常交易往來等情，有永康市農會九十
    四年十二月八日南縣永農信字第一六二八號函附之存款異動
    明細表、支存內容查詢、退票紀錄查詢及交易明細表可憑（
    見原審卷第七七頁至第八一之一頁）。從而，被告甲○○固
    存有上揭投資股票、期貨但卻失利之情形，惟並非在承作本
    件新建廠房工程之前即已存在，再者從被告甲○○用於開立
    支票供作給付工程款使用之永康市農會000000000
    號支存帳戶，在九十三年六月三十日之前尚見正常交易付款
    而無債信不良之跡象，且被告甲○○於附表一編號一至七所
    示支票退票之前，尚有按照附表一編號一至七所示告訴人之
    請款而給付工程款，並非已出現無力清償之狀況，復再參以
    義展公司於本件新建廠房工程期間，有陸續於附表二所示日
    期給付工程款，並於工程完工後在九十三年七月九日給付如
    附表二編號12所示之款項而給付工程款完畢，亦見被告甲○○在本件新建廠房工程施作及將附表一所示工程項目交予附
    表一所示告訴人施作之期間，其仍有供資金周轉之收入來源
    等情綜合以觀，尚難認為被告甲○○有何因投資股票或期貨
    受損，即已處於無收入而明顯陷於無資力之狀態。
  (4)再者依附表一編號一所示告訴人簽立之承攬契約，其付款辦
    法明定為月結四十五日期票等語，而附表一編號一所示告訴
    人簽立之承攬契約，亦約定請款方式為完工後，就工程款之
    百分之九十五（剩餘百分之五為保留款），一半開立十五日
    票、一半開立四十日票等語，且附表一編號三所示告訴人簽
    立之承攬契約，其請款方式約定為完工後待驗收完成，配合
    每月十日請款日，一半現金、一半三十日期票等語，而附表
    一編號四所示告訴人簽立之承攬契約，約定付款方式為工程
    完工後，一半現金票、一半五十日期票等語，再附表一編號
    六所示告訴人簽立之承攬契約，約定請款方式為依實作實算
    ，每月請款於次月以一半現金、一半四十五日期票領款等語
    ，又附表一編號七所示告訴人簽立之承攬契約，亦約定完工
    後，一半現金票、一半四十五日期票等語，有上揭正宏泰混
    凝土有限公司預拌混凝土訂貨合約書、昱竑電氣工程有限公
    司工程合約書、新達消防器材行工程合約書、大順鐵工廠工
    程合約書、乙○○工程合約書及大翔貿易有限公司工程合約
    書各一份可憑，是開立遠期支票作為工程款之付款方式，原
    為上開承攬契約所約定，且待施作完工後，再開立遠期支票
    或再行給付工程款，與一般工程慣例並不相違，尚不能僅因
    被告甲○○開立遠期支票作為給付工程款之方式，即遽謂其
    藉以為詐騙之手法。
  (5)綜上所述，既無從確認被告丙○○有與被告甲○○係共同進
    行本件新建廠房工程之承包及將附表一所示之工程項目發交
    附表一所示告訴人承作之情事，復未能足以認定被告甲○○
    在本件新建廠房工程施作及將附表一所示工程項目交予附表
    一所示告訴人施作之期間，即已明顯出現處於無資力而陷於
    無力清償工程款之狀態，尚難僅因被告甲○○嗣未將附表一
    所示積欠之工程款全數清償此民事之債權債務糾葛，即遽為
    推認其自即有詐騙告訴人之犯意。從而，公訴人就被告甲○○、丙○○觸犯詐欺取財罪之事實，尚未能舉證達令人信實
    無疑之程度，既不能證明被告二人犯罪，自應為無罪之判決
    。
五、原判決以無積極證據足資證明被告二人犯有刑法第三百三十
    九條第一項詐欺罪，而為無罪之諭知。本院經核原判決認事
    用法，並無違誤。公訴人上訴意旨，指摘原判決不當，請求
    撤銷改判云云。依上所述，為無理由，應予駁回。
據上論結，應依刑事訴訟法第三百六十八條，判決如主文。
本案經檢察官劉得鉦到庭執行職務。
中　　華　　民　　國　　96　　年　　8　　月　　21　　日
                  刑事第六庭  審判長法　官  蔡崇義
                                    法　官  董武全
                                    法　官  曾文欣
以上正本證明與原本無異。
不得上訴。
　　　　　　　　　　　　　　　　　　書記官  李育儒
中　　華　　民　　國　　96　　年　　8 　　月　　22　　日
附表一：
┌──┬───┬────┬────┬────┬────┬──────┬─────┬────┬──────┐
│編號│告訴人│簽約日期│工程項目│合約工程│完工金額│未兌現之支票│比例清償前│比例清償│比例清償後尚│
│    │      │        │        │總價    │        │發票日及金額│積欠之金額│金額    │積欠之金額  │
├──┼───┼────┼────┼────┼────┼──────┼─────┼────┼──────┤
│ 1  │正宏泰│93年1月 │預拌混凝│        │0000000 │1.93年7月15 │0000000元 │332700元│0000000元   │
│    │混凝土│31日    │土      │        │元      │  日        │清償表則載│        │            │
│    │有限公│        │        │        │        │  0000000元 │為0000000 │        │            │
│    │司    │        │        │        │        │2.93年8月10 │元        │        │            │
│    │      │        │        │        │        │  日        │          │        │            │
│    │      │        │        │        │        │  920950元  │          │        │            │
│    │      │        │        │        │        │3.93年8月10 │          │        │            │
│    │      │        │        │        │        │  日4800元  │          │        │            │
│    │      │        │        │        │        │            │          │        │            │
│    │      │        │        │        │        │            │          │        │            │
│    │      │        │        │        │        │合計：3張共 │          │        │            │
│    │      │        │        │        │        │0000000元   │          │        │            │
├──┼───┼────┼────┼────┼────┼──────┼─────┼────┼──────┤
│ 2  │昱竑電│93年2月 │電氣工程│未稅    │0000000 │1.93年7月20 │含工程款  │358100元│0000000元   │
│    │氣工程│11日    │        │0000000 │元      │ 日812500元 │0000000元 │        │            │
│    │有限公│        │        │元      │        │2.93 年8月10│，清償表則│        │            │
│    │司    │        │        │稅      │        │ 日290000元 │因不含工程│        │            │
│    │      │        │        │127500  │        │3.93 年8月20│款則載為  │        │            │
│    │      │        │        │元      │        │ 日812500元 │0000000元 │        │            │
│    │      │        │        │        │        │            │          │        │            │
│    │      │        │        │        │        │            │          │        │            │
│    │      │        │        │        │        │合計：3張共 │          │        │            │
│    │      │        │        │        │        │0000000元   │          │        │            │
├──┼───┼────┼────┼────┼────┼──────┼─────┼────┼──────┤
│ 3  │新達消│93年4月 │消防工程│含稅    │690000元│1.93年7月10 │690000元  │129000元│561000元    │
│    │防器材│30日    │        │474530元│        │  日        │          │        │            │
│    │行    │        │        │        │        │  340000元  │          │        │            │
│    │      │        │        │        │        │2.93年8月10 │          │        │            │
│    │      │        │        │        │        │  日        │          │        │            │
│    │      │        │        │        │        │  350000元  │          │        │            │
│    │      │        │        │        │        │            │          │        │            │
│    │      │        │        │        │        │            │          │        │            │
│    │      │        │        │        │        │合計：2張   │          │        │            │
│    │      │        │        │        │        │共690000元  │          │        │            │
├──┼───┼────┼────┼────┼────┼──────┼─────┼────┼──────┤
│ 4  │大順鐵│93年1月 │鋼骨廠房│含稅    │620餘萬 │1.93年7月10 │0000000元 │0000000 │0000000元   │
│    │工廠  │30日    │工程    │0000000 │元      │  日        │          │元      │(被告稱另有 │
│    │      │        │        │元      │        │  0000000元 │          │        │退票 283669 │
│    │      │        │        │        │        │2.93年7月10 │          │        │元)         │
│    │      │        │        │        │        │  日        │          │        │            │
│    │      │        │        │        │        │  0000000元 │          │        │            │
│    │      │        │        │        │        │3.93年7月15 │          │        │            │
│    │      │        │        │        │        │  日        │          │        │            │
│    │      │        │        │        │        │  777000元  │          │        │            │
│    │      │        │        │        │        │4.93年8月10 │          │        │            │
│    │      │        │        │        │        │  日        │          │        │            │
│    │      │        │        │        │        │  0000000元 │          │        │            │
│    │      │        │        │        │        │            │          │        │            │
│    │      │        │        │        │        │            │          │        │            │
│    │      │        │        │        │        │合計：4張   │          │        │            │
│    │      │        │        │        │        │共50000000元│          │        │            │
├──┼───┼────┼────┼────┼────┼──────┼─────┼────┼──────┤
│ 5  │丁○○│93年2月 │鋁窗工程│        │343770元│受款人為「松│263770元  │49300元 │214470元    │
│    │(實以 │16日    │        │        │        │有限公司」  │          │        │            │
│    │松珀公│        │        │        │        │            │          │        │            │
│    │司名義│        │        │        │        │1.93年7月20 │          │        │            │
│    │簽訂契│        │        │        │        │ 日         │          │        │            │
│    │約）  │        │        │        │        │ 263770元   │          │        │            │
│    │      │        │        │        │        │            │          │        │            │
│    │      │        │        │        │        │            │          │        │            │
│    │      │        │        │        │        │合計：1張共 │          │        │            │
│    │      │        │        │        │        │263770元    │          │        │            │
├──┼───┼────┼────┼────┼────┼──────┼─────┼────┼──────┤
│ 6  │乙○○│93年2月 │泥作工程│含稅    │0000000 │1.93年7月10 │696445元，│130200元│566245元    │
│    │      │13日    │        │0000000 │元      │  日        │清償表則為│        │            │
│    │      │        │        │元      │        │  233071元  │696142元  │        │            │
│    │      │        │        │        │        │2.93年7月20 │          │        │            │
│    │      │        │        │        │        │  日        │          │        │            │
│    │      │        │        │        │        │  160000元  │          │        │            │
│    │      │        │        │        │        │3.93年7月20 │          │        │            │
│    │      │        │        │        │        │  日        │          │        │            │
│    │      │        │        │        │        │  20303元   │          │        │            │
│    │      │        │        │        │        │4.93年8月25 │          │        │            │
│    │      │        │        │        │        │  日        │          │        │            │
│    │      │        │        │        │        │  75000元   │          │        │            │
│    │      │        │        │        │        │5.93年8月25 │          │        │            │
│    │      │        │        │        │        │  日        │          │        │            │
│    │      │        │        │        │        │  208071元  │          │        │            │
│    │      │        │        │        │        │            │          │        │            │
│    │      │        │        │        │        │合計:5張    │          │        │            │
│    │      │        │        │        │        │共696445元  │          │        │            │
├──┼───┼────┼────┼────┼────┼──────┼─────┼────┼──────┤
│ 7  │戊○○│93年5月 │裝潢工程│        │650000元│受款人為「大│549800元  │102800元│447000元    │
│    │      │間      │        │        │        │翔貿易有限公│          │        │            │
│    │      │        │        │        │        │司」        │          │        │            │
│    │      │        │        │        │        │            │          │        │            │
│    │      │        │        │        │        │1.93年7月10 │          │        │            │
│    │      │        │        │        │        │  日        │          │        │            │
│    │      │        │        │        │        │  270000元  │          │        │            │
│    │      │        │        │        │        │2.93年8月10 │          │        │            │
│    │      │        │        │        │        │  日        │          │        │            │
│    │      │        │        │        │        │  279800元  │          │        │            │
│    │      │        │        │        │        │            │          │        │            │
│    │      │        │        │        │        │合計：2張   │          │        │            │
│    │      │        │        │        │        │共549800元  │          │        │            │
├──┼───┼────┼────┼────┼────┼──────┼─────┼────┼──────┤
│ 8  │鴻仁金│93年6月 │不銹鋼白│        │50300元 │            │50300元   │9400元  │40900元     │
│    │屬建材│間      │鋁門工程│        │        │            │          │        │            │
│    │有限公│        │        │        │        │            │          │        │            │
│    │司    │        │        │        │        │            │          │        │            │
├──┼───┼────┼────┼────┼────┼──────┼─────┼────┼──────┤
│ 9  │己○○│93年5月 │版模工程│        │80餘萬元│            │72000元   │13400元 │58600元     │
│    │      │間      │        │        │        │            │          │        │            │
└──┴───┴────┴────┴────┴────┴──────┴─────┴────┴──────┘
附表二：
義展公司給付之工程款：
┌──┬───────┬──────┬────────────┐
│編號│付款日（即支票│金額        │證據資料                │
│    │發票日）      │            │                        │
├──┼───────┼──────┼────────────┤
│1   │93年1月28日   │27萬元      │領款簽收單（原審卷第380 │
│    │              │            │頁）                    │
├──┼───────┼──────┼────────────┤
│2   │93年2月11日   │600萬元     │帳款支票簽回單（原審卷│
│    │              │            │  第379頁）             │
│    │              │            │支票影本（原審卷第385 │
│    │              │            │  頁）                  │
├──┼───────┼──────┼────────────┤
│3   │93年3月6日    │42300元     │帳款支票簽回單（原審卷第│
│    │              │            │379頁，註明由「陳福元」 │
│    │              │            │收取支票）              │
├──┼───────┼──────┼────────────┤
│4   │93年3月6日    │90000元     │帳款支票簽回單（原審卷第│
│    │              │            │383頁，註明由「偉盟」收 │
│    │              │            │取支票）                │
├──┼───────┼──────┼────────────┤
│5   │93年3月6日    │10500元     │帳款支票簽回單（原審卷第│
│    │              │            │383頁，註明由「展州」收 │
│    │              │            │取支票）                │
├──┼───────┼──────┼────────────┤
│6   │93年3月6日    │61200元     │帳款支票簽回單（原審卷第│
│    │              │            │384頁）                 │
├──┼───────┼──────┼────────────┤
│7   │93年3月6日    │51450元     │帳款支票簽回單（原審卷第│
│    │              │            │382頁，註明由「濬邦」收 │
│    │              │            │取支票）                │
├──┼───────┼──────┼────────────┤
│8   │93年4月15日   │400萬元     │帳款支票簽回單（原審卷│
│    │              │            │  第380頁）             │
│    │              │            │支票影本（原審卷第386 │
│    │              │            │  頁）                  │
├──┼───────┼──────┼────────────┤
│9   │93年4月26日   │343090元    │帳款支票簽回單（原審卷第│
│    │              │            │382頁）                 │
├──┼───────┼──────┼────────────┤
│10  │93年5月31日   │600萬元     │帳款支票簽回單（原審卷│
│    │              │            │  第380頁）             │
│    │              │            │支票影本（原審卷第387 │
│    │              │            │  頁）                  │
├──┼───────┼──────┼────────────┤
│11  │93年7月1日    │0000000元   │帳款支票簽回單（原審卷│
│    │              │            │  第381頁）             │
│    │              │            │支票影本（原審卷第388 │
│    │              │            │  頁）                  │
├──┼───────┼──────┼────────────┤
│12  │93年7月9日    │196415元    │帳款支票簽回單（原審卷│
│    │              │            │  第384頁，註明由「玖英 │
│    │              │            │  」收取支票）          │
│    │              │            │支票影本（原審卷第389 │
│    │              │            │  頁）                  │
└──┴───────┴──────┴────────────┘
